【裁判字號】    99,易,542
【裁判日期】    990525
【裁判案由】    詐欺
【裁判全文】
臺灣板橋地方法院刑事判決               99年度易字第542號
公  訴  人  臺灣板橋地方法院檢察署檢察官
被      告  甲○○
上列被告因詐欺案件，經檢察官聲請簡易判決處刑（98年度偵字
第13811號），本院受理後（原案號：98年度簡字第7601號）認
不宜以簡易程序而改以通常程序審理，判決如下：
    主  文
甲○○無罪。
    理  由
一、公訴意旨略以：丙○○自民國98年4 月間起，與李承峰、徐
    銘鴻（上開3 人詐欺犯行業經本院98年度簡字第7601號判決
    有罪確定在案）均受雇真實姓名、年籍不詳、自稱「經理」
    之成年男子，分別與「經理」共同基於意圖為自己不法所有
    之犯意聯絡，先由「經理」於98年5 月間，在報紙上刊登應
    徵派報人員之廣告，嗣有意求職之陳冠璋於98年5 月12日12
    時許撥打「經理」使用門號0000000000號之行動電話，「經
    理」即要求陳冠璋提供提款卡及其密碼等物，致使陳冠璋陷
    於錯誤而同意交付，「經理」遂指派徐銘鴻於同日15時許，
    在臺北縣板橋火車站向陳冠璋收取其在中國信託商業銀行南
    勢角分行（下稱中信銀行）所開立帳號000000000000號帳戶
    之提款卡，並由「經理」以電話聯繫陳冠璋取得上開帳戶提
    款卡之密碼。「經理」所屬詐騙集團之成員復基於意圖為自
    己不法所有之詐欺取財犯意，於98年5 月11日下午9 時42分
    撥打電話予乙○○，佯稱其網路購物遭誤設為按月自動扣款
    ，須至自動櫃員機前更正云云，致乙○○陷於錯誤而於98年
    5 月12日18時4 分許，至臺北縣三重市○○路○ 段66號前之
    中信銀行自動櫃員交易機，依指示陸續4 次匯出新臺幣（下
    同）3 萬元，共計12萬元至陳冠璋上開帳戶。然因陳冠璋發
    覺受騙，於交付前開帳戶之提款卡及其密碼後之98年5 月12
    日17時47分許，即向中信銀行掛失上開提款卡。其後「經理
    」所屬詐欺集團持陳冠璋上開提款卡欲提款時，發現陳冠璋
    上開提款卡遭停用，為順利取得詐騙款項，再於98年5 月12
    日18時45分許撥打電話予陳冠璋，誆稱其帳戶遭公司誤匯入
    12萬元，須於翌日將該款項提領交還公司云云，陳冠璋佯以
    允諾，並暗中報警。嗣於98年5 月13日11時30分許，李承峰
    依「經理」指示前往臺北縣板橋市板橋火車站東一門向陳冠
    璋收取款項、徐銘鴻則依「經理」指示前往上址確認付款者
    （即陳冠璋）是否與前一日交付資料者為同一人、監視收款
    者（即李承峰）是否有向付款者取得款項，並觀察附近有無
    警察埋伏，經陳冠璋發現徐銘鴻，遂由警方先將之逮捕，嗣
    陳冠璋將裝有其所有100 元之牛皮紙袋交予李承峰後，於此
    埋伏之警方再將之逮捕，並扣得分別由李承峰、徐銘鴻所有
    之行動電話2 支（分別含門號0000000000號、0000000000號
    SIM 卡各1 枚）、陳冠璋所有之現金100 元及牛皮紙袋1 只
    。而李承峰、徐銘鴻遭查獲後，李承峰隨即接獲「經理」來
    電，要求將收得款項放置在桃園縣中壢市中壢火車站（下稱
    中壢火車站）之置物櫃內（號碼：26櫃04門），李承峰佯以
    配合，嗣丙○○受「經理」以行動電話告知該置物櫃之號碼
    及密碼，而與有共同詐欺取財犯意聯絡之被告甲○○前往該
    火車站置物櫃收取前開款項，至該火車站時，由丙○○將該
    火車站26櫃04門置物櫃之號碼、密碼告知被告甲○○，再由
    被告於98年5 月13日13時30分許，至該火車站之置物櫃拿取
    前開款項時，為警當場查獲。並扣得丙○○所有之行動電話
    2 支（含門號0000000000號、0 000000000 號SIM 卡共2 枚
    ）及被告所有之行動電話1 支（含門號00000 00000 號SIM
    卡1 枚）。因認被告涉犯刑法第339 條第3 項、第1 項詐欺
    取財未遂罪嫌。
二、按犯罪事實應依證據認定之，無證據不得認定犯罪事實；又
    不能證明被告犯罪者，應諭知無罪之判決，刑事訴訟法第15
    4 條第2 項、第301 條第1 項分別定有明文。又犯罪事實之
    認定，應憑證據，如未能發現相當證據，或證據不足以證明
    ，自不能以推測或擬制之方法，作為裁判基礎（最高法院40
    年臺上字第86號判例意旨可參）。且認定犯罪事實所憑之證
    據，雖不以直接證據為限，間接證據亦包括在內，然而無論
    直接證據或間接證據，其為訴訟上之證明，須於通常一般之
    人均不致有所懷疑，而得確信其為真實之程度者，始得據為
    有罪之認定，倘其證明尚未達到此一程度，而有合理之懷疑
    存在而無從使事實審法院得有罪之確信時，即應由法院為諭
    知被告無罪之判決（最高法院76年臺上字第4986號判例意旨
    可參）。再檢察官對於起訴之犯罪事實，仍應負提出證據及
    說服之實質舉證責任，倘其所提出之證據，不足為被告有罪
    之積極證明，或其指出證明之方法，無從說服法院以形成被
    告有罪之心證，基於無罪推定之原則，自應為被告無罪判決
    之諭知（最高法院92年臺上字第128 號判例意旨可參）。再
    刑事訴訟上證明之資料，無論其為直接證據或間接證據，均
    須達於通常一般人均不致於有所懷疑，而得確信其為真實之
    程度，始得據為有罪之認定，若其關於被告是否犯罪之證明
    未能達此程度，而有合理性懷疑之存在，致使無從形成有罪
    之確信，根據「罪證有疑，利於被告」之證據法則，即不得
    遽為不利被告之認定，此觀諸最高法院76年台上字第4986號
    判例意旨亦甚明顯。
三、本件公訴人認被告甲○○涉犯刑法第339 條第3 項、第1 項
    詐欺取財未遂罪嫌，係以同案被告丙○○、徐銘鴻、李承峰
    於偵查中之供述、證人即被害人乙○○、陳冠璋之證述、乙
    ○○之中國信託商業銀行（下稱中信銀行）存摺內頁之交易
    明細影本、陳冠璋之中信銀行之存摺封面及內頁交易明細影
    本、桃園縣中壢市中壢火車站26櫃04門之置物櫃收據、查獲
    照片4 張、扣案如附表所示之行動電話5 支（各含SIM 卡1
    枚）為其主要之論據。
四、訊據被告甲○○固坦承有於98年5 月13日下午某時許，與丙
    ○○前往中壢火車站，及至該火車站時，由丙○○將該火車
    站26櫃04門置物櫃之號碼、密碼告知伊，再由伊至上開號碼
    之置物櫃拿取前開款項時，為警當場查獲等情；惟辯稱：係
    因丙○○受老闆之要求須至中壢火車站拿東西，伊當時沒有
    錢也沒有地方可去，本來想搭便車去找朋友，至中壢火車站
    時，因找不到停車位，適伊欲使用洗手間，丙○○遂請其幫
    忙至該置物櫃拿取東西，當時丙○○並未告知伊工作之內容
    及收取文件之內容為何；又伊非「經理」所屬之詐欺集團成
    員或與詐欺集團有何犯意聯絡及行為分擔，伊並未有何詐欺
    取財之犯行等語。經查：
  (一)丙○○自民國98年4月間起，與李承峰、徐銘鴻均受雇真實
    姓名、年籍不詳、自稱「經理」之成年男子，分別與「經理
    」共同基於意圖為自己不法所有之犯意聯絡，先由「經理」
    於98年5月間，在報紙上刊登應徵派報人員之廣告，嗣有意
    求職之陳冠璋於98年5月12日12時許撥打「經理」使用門號
    0000000000號之行動電話，「經理」即要求陳冠璋提供提款
    卡及其密碼等物，致使陳冠璋陷於錯誤而同意交付，「經理
    」遂指派徐銘鴻於同日15時許，在臺北縣板橋火車站向陳冠
    璋收取其在中信銀行南勢角分行所開立帳號000000000000號
    帳戶之提款卡，並由「經理」以電話聯繫陳冠璋取得上開帳
    戶提款卡之密碼。「經理」所屬詐騙集團之成員復基於意圖
    為自己不法所有之詐欺取財犯意，於98年5月11日下午9時42
    分撥打電話予乙○○，佯稱其網路購物遭誤設為按月自動扣
    款，須至自動櫃員機前更正云云，致乙○○陷於錯誤而於98
    年5月12日18時4分許，至臺北縣三重市○○路○段66號前之
    中信銀行自動櫃員交易機，依指示陸續4次匯出新臺幣（下
    同）3萬元，共計12萬元至陳冠璋上開帳戶。然因陳冠璋發
    覺受騙，於交付前開帳戶之提款卡及其密碼後之98年5月12
    日17時47分許，即向中信銀行掛失上開提款卡。其後「經理
    」所屬詐欺集團持陳冠璋上開提款卡欲提款時，發現陳冠璋
    上開提款卡遭停用，為順利取得詐騙款項，再於98年5月12
    日18時45分許撥打電話予陳冠璋，誆稱其帳戶遭公司誤匯入
    12萬元，須於翌日將該款項提領交還公司云云，陳冠璋佯以
    允諾，並暗中報警。嗣於98年5月13日11時30分許，李承峰
    依「經理」指示前往臺北縣板橋市板橋火車站東一門向陳冠
    璋收取款項、徐銘鴻則依「經理」指示前往上址確認付款者
    （即陳冠璋）是否與前一日交付資料者為同一人、監視收款
    者（即李承峰）是否有向付款者取得款項，並觀察附近有無
    警察埋伏，經陳冠璋發現徐銘鴻，遂由警方先將之逮捕，嗣
    陳冠璋將裝有其所有100元之牛皮紙袋交予李承峰後，於此
    埋伏之警方再將之逮捕，並扣得分別由李承峰、徐銘鴻所有
    之行動電話2支（分別含門號0000000000號、0000000000 號
    SIM卡各1枚）、陳冠璋所有之現金100元及牛皮紙袋1只。而
    李承峰、徐銘鴻遭查獲後，李承峰隨即接獲「經理」來電，
    要求將收得款項放置在中壢火車站之26櫃04門之置物櫃，李
    承峰佯以配合，嗣丙○○受「經理」以行動電話告知該置物
    櫃之號碼及密碼，而與被告前往該火車站置物櫃收取前開款
    項，至該火車站時，由丙○○將該火車站26櫃04門置物櫃之
    號碼、密碼告知被告，再由被告於98年5月13日13時30分許
    ，至該火車站之置物櫃拿取前開款項時，為警當場查獲。並
    扣得丙○○所有之行動電話2支（含門號0000000000號、000
    0000000號SIM卡共2枚）及被告所有之行動電話1支（含門號
    0000000000號SIM 卡1 枚）之事實，業經本院98年度簡字第
    7601號判決丙○○、徐銘鴻、李承峰等人有罪確定在案。是
    丙○○、徐銘鴻、李承峰等3 人與綽號「經理」及其所屬之
    詐欺集團確有詐欺取財之犯意聯絡及行為分擔之事實，應堪
    認定。
  (二)又被告甲○○於98年5月13日13時30分許，與丙○○至中壢
    火車站時，由丙○○將該火車站26櫃04門置物櫃之號碼、密
    碼告知被告，再由其至該置物櫃拿取前開款項時，為警當場
    查獲等事實，均為被告所不爭，並經同案被告丙○○於偵查
    時陳明在卷（見偵卷第103 頁），且經丙○○以證人身分於
    審理時證述明確（見本院99年度易字第542號卷審理筆錄第3
    、6頁），復有前開置物櫃號碼及密碼單據1張及現場查獲照
    片2張（見偵卷第73頁）在卷可參，堪信為真實。
  (三)同案被告丙○○於警詢時陳稱：「我於98年5月13日11時接
    獲自稱『經理』撥打的電話（無來電顯示號碼），要我至中
    壢火車站等電話再告知工作內容，我今天剛好與我朋友甲○
    ○在一起，故與其一起至中壢火車站，『經理』於同日13時
    許來電告訴我至中壢火車站第26櫃第4號置物箱，密碼為864
    645 號，叫我至該櫃內取東西，因我駕駛汽車載甲○○至火
    車站時無停車格，我將密碼輸入我sony ericsson 行動電話
    內，並將該手機交給甲○○先至該櫃取東西，等我停好車後
    至置物櫃與甲○○會合時就遭警方查獲」等語（見偵卷第9
    頁）明確；嗣於偵查中供稱：「我與甲○○是朋友關係，..
    . 因為我開車在找車位，剛好甲○○他說他要上大號，我跟
    他講說我在找位子不好下去，就請他幫我去拿置物櫃內的東
    西，我有將置物櫃的密碼跟位置告訴甲○○，... 我不是與
    甲○○同一組要拿取置物箱之人。因為甲○○現在沒有工作
    ，我今天本來要去向我阿姨借錢，甲○○要跟我一起過去。
    甲○○是因為我臨時停車找不到車位才叫他下去拿東西」等
    語在卷（見偵卷第103頁）；復於本院訊問時供稱：「（98
    年5月13日下午3、4點左右，到中壢火車站的置物櫃取東西
    ，情形為何？）我早上人在網咖找工作，甲○○也是在網咖
    ，我們每天幾乎在中壢市中原大學附近的網咖見面，我不知
    道他家住在哪裡，當天也是他自己到網咖，我沒有跟他約，
    我剛好也去網咖，所以才碰在一起，周經理在當天下午1、2
    點打電話給我的時候，我和甲○○人在網咖，叫我去中壢火
    車站看有無人下車去置物櫃放東西，我掛掉電話後，我跟甲
    ○○說要去火車站拿東西，但我忘記有沒有跟他說是經理叫
    我去拿的，他有問我為何要去拿東西，我說要去拿一個文件
    可以賺錢，我有問他是否要跟我一起去火車站，並告訴甲○
    ○說拿完東西後，再順便去跟我以前公司的炒菜阿姨借壹仟
    元，再回網咖。（你那時是如何叫甲○○跟你去拿文件？）
    周經理在當天下午1、2點第一次打電話，叫我去中壢火車站
    的置物櫃看有無人把東西放在裡面，還沒有告訴我置物櫃的
    號碼，我在1、2點時下車在置物櫃旁邊等1、2小時，等很久
    都沒有看到，當時車子是停在火車站外面的殘障停車格，甲
    ○○當時是跟我一起站在置物櫃旁邊等，我就準備開車去我
    阿姨那邊，甲○○從網咖跟我一起出來一直都在我身邊，我
    開車開到一半，周經理又打給我告訴我置物櫃的號碼，叫我
    馬上去拿，我把密碼輸入我自己的手機（不是周經理給我的
    那一支），我就回到火車站，因為那時沒有停車位，所以我
    把手機給甲○○，請他幫我拿置物櫃的東西，拿完東西之後
    ，他有跟我說要去廁所。我想說他為何拿東西那麼久還沒回
    來，我就下車去看他，結果被警察抓起來。我沒有跟甲○○
    說文件的內容，因為我也不知道文件的內容是什麼，他只是
    單純陪我去，我也沒有說拿東西要分給他多少錢。」等語綦
    詳（見本院98年度簡字第7601號卷第47頁反面至第49頁、第
    51頁反面、第63頁）；又於審理時證稱：「（你與被告是何
    關係？）朋友關係。（在哪裡認識？）在中壢的網咖認識。
    （你與被告是否在98年5 月13日當天到中壢火車站？）有。
    （當天與被告呂去了幾次？）2 次。（第一次何時？）當天
    早上接近中午。（第一次為何會去該處？）我老闆周經理打
    電話給我，叫我中壢火車站的置物櫃拿文件，因為我無法停
    車，所以我委託被告呂幫我拿。（但根據你在於警詢及偵查
    中所言，上開所述是第二次，我是問你第一次？）是周經理
    打我扣案之手機叫我去等對方有無將東西放在中壢火車站置
    物櫃裡面，他沒有說號碼。我們等了很久，都沒有人。（所
    以第一次被告呂有跟你去？）對。（他為何要跟你去？）因
    為我說我那份工作，我無聊沒有伴，問他要不要跟去，他後
    來也說要去那邊找朋友，所以跟我一起去。（第一次你有無
    與被告說你要去中壢火車站做何事？）我有跟被告呂說要去
    拿東西（文件）。（他是否知道你要去拿東西是周經理指示
    你？）他純粹是陪我拿東西而已，周經理只是叫我拿文件而
    已，一個信封袋裝著，我也是第一天上班，不知道是犯法的
    東西。被告不知道是周經理指示我。（當時被告呂是否知悉
    你在周經理那邊工作？）他不知道，因為我是第一天上班，
    我等了很久，當天周經理打電話給我說有文件要我去拿，因
    為被告呂也沒有工作，我開車就問他要不要陪我去拿東西，
    被告完全不知道周經理叫我拿什麼東西，他純粹是陪客而已
    。（當時為何你不自己下車去拿，請被告留在車上顧車，自
    己下車去拿？）因為是我的車，而且只是一份工作，我也不
    知道會變成這樣，我也不知道是犯法的，若知道是危險的事
    情，我不會叫他去做。（所以你叫被告去取置物櫃東西時，
    你也不知道裡面是什麼？）我不知道，我只知道是文件。（
    你既然不知道置物櫃裡面是什麼東西，而且你也沒有和周經
    理見過面，為何你要讓被告冒這個風險，去拿這個文件？）
    我不知道這是什麼文件，我也不知道這是犯法的東西，而且
    請朋友拿個東西是很正常的。（第一次等很久，你有無打電
    話給周經理？）沒有，都是周經理打無來電顯示的電話給我
    ，當天下午我本來要去借錢，剛好周經理打電話來給我，我
    們只好調頭往中壢火車站方向拿東西，後來就被抓了。（第
    二次回去時為何自己不下去拿？）因為不好停車，只是拿東
    西，因為被告呂說要上廁所，我就將密碼給他，就這樣子而
    已。（你是如何將密碼給被告？）因為周經理打電話至他交
    給我的手機內，我就將密碼輸入我自己的手機內，再將手機
    交給呂。」等語歷歷（見本院99年度易字第542 號卷審理筆
    錄第2 至7 頁），互核丙○○前後所述關於查獲當天為何與
    被告前往中壢火車站之經過、緣由等事實，大致相符，且經
    本院依職權隔離訊問被告與證人，證人丙○○亦證述：「（
    你剛才說你與被告是在網咖認識的，除此之外，是否有和被
    告是同學、同袍、鄰居、同事關係？）在清雲大學附近的水
    晶球網咖認識的，約有五、六年，在這之前是沒有任何關係
    。認識後我曾介紹被告在桃園大園鄉印花染布工作約一個多
    月，薪水我不知道。他離開工作之後，我們碰面斷斷續續有
    連絡。（本件查獲時間為98年5 月13日你是在該日之前或是
    當日遇見被告？）案發當天前約一、二個星期他就有在中壢
    中原大約附近網咖認識，他說他沒有工作，他在等他老闆發
    薪水之類。（98年5 月13日查獲當日，你是何時在何處與被
    告碰面？）當天約上午，就在中原大學附近網咖碰到面。在
    網咖裡面，周經理就打電話給我，叫我去中壢火車站置物櫃
    拿東西，我就問被告你有沒有空，若有空就陪我去中壢火車
    站拿東西，他說他剛好要去找朋友就叫我順便載他去朋友那
    邊，我不知道他朋友住哪邊。（剛才你說第一次去時，沒有
    看見人將物品放進置物櫃，當時你是做何處理，又如何跟被
    告說？）當時我與被告下車，將車停在殘障停車格，我們兩
    人就在置物櫃外面的走廊等很久看女生，約一、二小時，後
    來我生氣，我不想等了，當時下午三、四點時，我打電話給
    我以前同事說要借錢，開車開到內壢交流道時，周經理就打
    電話叫我到一個置物櫃拿東西，後來我折返回來，之後就被
    警察抓了，情形與剛才回答檢察官一樣。（你與被告在中壢
    火車站旁，等了一、二小時之久，被告為何會不知道你從事
    何種工作？）我只有說我工作要拿文件這樣子，當時我們二
    個也沒有錢，只是想要一份工作而已，他只是陪我，至於他
    主觀上如何想我就不知道了。（被告呂是否和你一同應徵此
    份工作？）不是。」等語綦詳（見同上審判筆錄第7 至10頁
    ），經核與被告於審判中供稱：「（你剛才說你與被告是在
    網咖認識的，除此之外，是否有和被告是同學、同袍、鄰居
    、同事關係？）在清雲大學附近的水晶球網咖認識的，約有
    五、六年，在這之前是沒有任何關係。認識後我曾介紹被告
    在桃園大園鄉印花染布工作約一個多月，薪水我不知道。他
    離開工作之後，我們碰面斷斷續續有連絡。（本件查獲時間
    為98年5 月13日你是在該日之前或是當日遇見被告？）案發
    當天前約一、二個星期他就有在中壢中原大約附近網咖認識
    ，他說他沒有工作，他在等他老闆發薪水之類。（98年5 月
    13日查獲當日，你是何時在何處與被告碰面？）當天約上午
    ，就在中原大學附近網咖碰到面。在網咖裡面，周經理就打
    電話給我，叫我去中壢火車站置物櫃拿東西，我就問被告你
    有沒有空，若有空就陪我去中壢火車站拿東西，他說他剛好
    要去找朋友就叫我順便載他去朋友那邊，我不知道他朋友住
    哪邊。（剛才你說第一次去時，沒有看見人將物品放進置物
    櫃，當時你是做何處理，又如何跟被告說？）當時我與被告
    下車，將車停在殘障停車格，我們兩人就在置物櫃外面的走
    廊等很久看女生，約一、二小時，後來我生氣，我不想等了
    ，當時下午三、四點時，我打電話給我以前同事說要借錢，
    開車開到內壢交流道時，周經理就打電話叫我到一個置物櫃
    拿東西，後來我折返回來，之後就被警察抓了，情形與剛才
    回答檢察官一樣。（你與被告在中壢火車站旁，等了一、二
    小時之久，被告為何會不知道你從事何種工作？）我只有說
    我工作要拿文件這樣子，當時我們二個也沒有錢，只是想要
    一份工作而已，他只是陪我，至於他主觀上如何想我就不知
    道了。（被告呂是否和你一同應徵此份工作？）不是。」等
    語尚屬一致，又證人丙○○就本件詐欺案件，迭於警詢、偵
    查及本院訊問時均供稱被告並不知情，僅係單純陪同前往中
    壢火車站，並受其所託而至上開所指中壢火車站置物櫃拿取
    文件，被告亦未受僱於「經理」等語明確，嗣其詐欺犯行經
    本院判決有罪確定在案，而於本院審理被告甲○○上開犯行
    時，丙○○以證人身分具結後仍為相同之證述，雖就如偵查
    卷附該置物櫃號碼、密碼之收據由來記憶不清，惟此部分就
    被告與「經理」及其所屬之詐欺集團間有詐欺取財之犯意聯
    絡及行為分擔乙節並無實質上關連性，兼衡其與被告僅係朋
    友關係，應無甘冒偽造罪責而為虛偽陳述之理。綜上，足認
    證人丙○○前開所為之供述及證述均堪採信。是被告與綽號
    「經理」及其所屬之詐欺集團間未有詐欺取財之犯意聯絡及
    行為分擔之事實，應可認定。
  (四)又同案被告徐銘鴻於警詢中供稱：「經警方告知我，我才知
    道在中壢火車站查獲之人分別為甲○○及丙○○。警方將牛
    皮紙放置櫃子內，將櫃子之櫃號及密碼打電話告知公司，警
    方於附近埋伏，約在13時30分許，甲○○將牛皮紙袋從櫃內
    拿出後，警方便出現將甲○○及丙○○逮捕。此2人不是打
    電話給我之人」等語明確（見偵卷第19頁）；又於偵查時供
    稱：「我不認識在中壢被警方逮捕的2人」等語在卷（見偵
    卷第頁98）；且同案被告李承峰亦於警詢中供稱：「因為我
    已拿取被害人的文件，遭警方查獲，這時候我又接到該自稱
    為經理的男子打來的電話0000000000號，下一步的指示叫我
    將該文件放入中壢車站的置物櫃內，於是我向警方坦承犯行
    ，配合警方至中壢火車站逮捕另2名前來收取文件的男子，
    這兩名男子我都不認識。因為我沒見過所以我不確認是不是
    經理。」等語綦詳（見偵卷第24頁）；復於偵查中陳明：「
    不認識甲○○」等語明確（見偵卷第126 頁）。綜上可知，
    同案被告徐銘鴻及李承峰均與被告互不相識，復觀諸如附表
    所示行動電話門號於案發前後之通聯紀錄，互核均無與被告
    所使用之行動電話門號有何聯繫之紀錄，且自稱「經理」之
    成年男子所使用之行動電話門號係0000000000號乙節，業經
    同案被告丙○○、徐銘鴻、李承峰於警詢及偵查中坦認在卷
    （見偵卷第8 、18、24、98頁），並有渠等如附表所示之行
    動電話門號與上開行動電話門號0000000000號之通聯紀錄附
    卷足稽（見本院98年度簡字第7601號卷第13頁至第36頁），
    堪信屬實，又被告所使用之行動電話門號0000000000號與「
    經理」所使用之上開行動電話門號0000000000號間，並無通
    聯紀錄（見本院98年度簡字第7601號卷第37頁）。自不能遽
    以被告與同案被告丙○○一起至中壢火車站置物櫃拿取文件
    等情，而認定被告與自稱綽號「經理」之成年男子及其所屬
    之詐欺集團間有何犯意聯絡及行為分擔。
  (五)至證人即被害人乙○○、陳冠璋之證述、乙○○之中國信託
    商業銀行（下稱中信銀行）存摺內頁之交易明細影本、陳冠
    璋之中信銀行之存摺封面及內頁交易明細影本，僅足認自稱
    「經理」之成年男子及其所屬詐欺集團詐欺乙○○、陳冠璋
    之事實。而中壢火車站26櫃04門之置物櫃收據、查獲照片4
    張，亦僅足認被告於當時有與同案被告丙○○前往中壢火車
    站，由被告至置物櫃前拿取東西之事實。是上開事實均不足
    認定被告與自稱「經理」之成年男子及其所屬之詐欺集團間
    有何犯意聯絡及行為分擔，本院自難遽為不利被告之認定。
五、綜上所述，被告辯稱：並未與自稱「經理」之成年男子及其
    所屬之詐欺集團間有何犯意聯絡及行為分擔等語，應堪採信
    。是公訴意旨所據之積極證據所為之證明，並未達於通常之
    人均不致有所懷疑而得確信其為真實之程度，尚難遽為被告
    此部分有罪之判斷。此外，復查無其他積極證據足認被告確
    有公訴意旨所指之犯行，是既不能證明被告犯罪，依上揭之
    說明，自應諭知被告無罪之判決，以昭審慎。
據上論斷，應依刑事訴訟法第452 條、第301 條第1 項前段，判
決如主文。
本件經檢察官陳豐年到庭執行職務。
中    華    民    國    99    年    5     月    25    日
                刑事第二十二庭    審判長法  官  潘長生
                                        法  官  曹惠玲
                                        法  官  傅明華
上列正本證明與原本無異。
如不服本判決，應於判決送達後10日內敘明上訴理由，向本院提
出上訴狀 (應附繕本) ，上訴於臺灣高等法院。
                                        書記官  張玫玲
中    華    民    國    99    年    5     月    25    日
附表：
┌──────────────┬────────┐
│扣案手機品牌、SIM卡門號數量 │所    有    人  │
├──────────────┼────────┤
│NOKIA廠牌1支、              │丙○○          │
│門號0000000000號之SIM卡1枚  │                │
├──────────────┼────────┤
│SONY ERICSSON廠牌 1 支、    │丙○○          │
│門號0000000000號之SIM卡1枚  │                │
├──────────────┼────────┤
│大同廠牌1支、               │徐銘鴻          │
│門號0000000000號之SIM卡1枚  │                │
├──────────────┼────────┤
│NOKIA 廠牌1支、             │李承峰          │
│門號0000000000號之SIM卡1枚  │                │
├──────────────┼────────┤
│NOKIA 廠牌1支、             │甲○○          │
│門號0000000000號之SIM卡1 枚 │                │
└──────────────┴────────┘

司法院資訊處製作；財團法人民間司法改革基金會備份。
